臺灣彰化地方法院刑事判決　　　　　　　95年度易字第1472號
公　訴　人　臺灣彰化地方法院檢察署檢察官
被　　　告　甲○○
上列被告因竊盜等案件，經檢察官提起公訴（95年度偵字第996
6 號），於本院準備程序中，被告就被訴事實為有罪之陳述，經
告知簡式審判程序之旨，並聽取當事人之意見後，認宜以獨任進
行簡式審判程序，而裁定進行簡式審判程序審理，判決如下：
    主  文
甲○○竊盜，累犯，處有期徒刑伍月，如易科罰金，以銀元佰
元即新台幣玖佰元折算壹日。
    事  實
一、甲○○曾因偽造有價證券案件，經臺灣南投地方法院以89年
    度訴字第325 號判處有期徒刑3 年8 月確定，於民國91年10
    月1 日假釋出監付保護管束，刑期至93年3 月12日屆滿，未
    經撤銷假釋，以已執行完畢論。詎仍不知悔改，其於95年4
    月2 日起暫住在友人乙○○位於彰化縣彰化市○○路○ 段
    224 巷6 號住處之期間，知悉乙○○住處一樓擺設有電腦、
    列表機及行動電話等有價值物品，竟基於為自己不法所有之
    意圖，先於95年4 月19日上午某時，在上址住處2 樓之客廳
    ，趁無人注意之際，徒手竊取乙○○所有之該住處鐵捲門遙
    控器鑰匙1 只，以供他日侵入上開住處行竊上開電腦等財物
    之用。嗣於同日因乙○○即將外出工作，遂由乙○○駕車載
    送甲○○離開上址住處。詎甲○○竟乘乙○○上址住處無人
    居住之機會，於同年月20日下午2 時30分許，未經乙○○同
    意，以所竊得之上開遙控器鑰匙打開上址大門，無故侵入乙
    ○○之住宅，並依報紙分類廣告所示之電話，聯絡收購電腦
    等設備不知情之成年中古商前來，將乙○○所有、擺設在該
    住宅1 樓，價值共計約新台幣（下同）62500 元之電腦主機
    （聯強電腦P43 型、中古組裝電腦）、液晶顯示器（分別為
    17 吋 及19吋）各2 台、三合一彩色噴墨列表機1 台及行動
    電話1 具（NOKIA 牌2600型），以2000元之代價販售予該中
    古商，以此方式竊取乙○○之上開物品得手，所得財物則供
    己花用殆盡。嗣於同年10月11日下午1 時許，乙○○返回上
    址住處，發現家中遭竊，始報警循線查獲。
二、案經乙○○訴由彰化縣警察局彰化分局報請臺灣彰化地方法
    院檢察署檢察官偵查起訴。
    理  由
一、本件被告所犯係死刑、無期徒刑、最輕本刑為3 年以上有期
    徒刑以外之罪，其於準備程序就前揭被訴事實為有罪之陳述
    ，經受命法官告知簡式審判程序之旨，並聽取其與公訴人之
    意見後，本院認無不得或不宜改依簡式審判程序進行之處，
    爰依刑事訴訟法第273 條之1 第1 項、第284 條之1 ，裁定
    本案由受命法官獨任進行簡式審判程序，合先敘明。
二、上開事實，業據被告甲○○於本院審理時坦承不諱（見本院
    95年12月21日審判筆錄），核與被害人乙○○警、偵訊中證
    述住宅遭被告侵入及物品失竊情節相符（見警卷第4 至5 頁
    、偵查卷第9 至10頁），復有光年資訊社銷貨單2 紙附卷可
    稽，足認被告自白與事實相符，堪可採為論罪科刑之依據。
    綜上，本件事證明確，被告犯行，洵堪認定。
三、查被告行為後，刑法及刑法施行法業於94年2 月2 日經總統
    以華總一義字第09400014901 號令修正公布，並於95年7 月
    1 日施行（下稱新刑法，修正前刑法下稱舊刑法），參酌最
    高法院95年5 月23日刑事庭第8 次會議有關新舊法適用原則
    之決議，新刑法第2 條第1 項之規定，係規範行為後法律變
    更所生新舊法律比較適用之準據法，於新刑法施行後，應適
    用新刑法第2 條第1 項之規定，為「從舊從輕」之比較。又
    基於罪刑法定原則及法律不溯及既往原則，行為之處罰，以
    行為時之法律有明文規定者為限，必行為時與行為後之法律
    均有處罰之規定，始有新刑法第2 條第1 項之適用。另於比
    較時應就罪刑有關之共犯、未遂犯、想像競合犯、牽連犯、
    連續犯、結合犯，以及累犯加重、自首減輕暨其他法定加減
    原因（如身分加減）與加減比例等一切情形，本於統一性及
    整體性原則，綜其全部罪刑之結果而為比較。且從刑附屬於
    主刑，除法律有特別規定者外，依主刑所適用之法律。本案
    涉及法律變更之部分，經依如附表所示比較新舊刑法之理由
    及結果，以舊刑法有利於被告，依新刑法第2 條第1 項前段
    規定，自應適用最有利於被告之舊刑法，先予敘明。
四、核被告所為，係犯刑法第320 條第1 項之普通竊盜罪及同法
    306 條第1 項之無故侵入他人住宅罪。又被告主觀上即先預
    定竊取被害人上址住處遙控器，再伺機侵入住宅行竊，其先
    後2 次之竊盜行為，有方法、目的之牽連關係；又其所犯上
    開竊盜罪與侵入住宅罪間，亦有方法、目的之牽連關係，均
    應依修正刪除前刑法第55條之規定，從一重之普通竊盜罪處
    斷。再被告前曾因偽造有價證券案件，經臺灣南投地方法院
    以89年度訴字第325 號判處有期徒刑3 年8 月確定，於91年
    10月1 日假釋出監付保護管束，刑期至93年3 月12日屆滿，
    未經撤銷假釋，以已執行完畢論等情，有臺灣高等法院被告
    前案紀錄表存卷可參，其於5 年內再犯本件最重本刑為有期
    徒刑以上之罪，為累犯，應依修正前刑法第47條規定，加重
    其刑。爰審酌被告正值壯年，竟不思循正當途徑獲取財物，
    竟利用借住友人家中之機會，先竊取該址鐵捲門遙控器，藉
    以無故侵入住宅，遂行其竊取財物目的，行為誠屬不該，惟
    念其行竊手段尚屬平和，且所竊財物價值尚非極鉅，犯後復
    已坦承犯行等一切情狀，量處如主文所示之刑，並依修正前
    刑法第41條第1 項前段之規定，諭知易科罰金之折算標準。
據上論斷，應依刑事訴訟法第273 條之1 第1 項、第299 條第1
項前段，刑法第2 條第1 項前段、第320 條第1 項、第306 條第
1 項，修正刪除前刑法第55條、第41條第1 項前段、第47條，罰
金罰鍰提高標準條例第1 條前段、刪除前第2 條第1 項，判決如
主文。
本案經檢察官莊佳瑋到庭執行職務。
中　　華　　民　　國　　96　　年　　1 　　月　　4 　　日
                  刑事第一庭    法      官  胡宜如
以上正本證明與原本無異。
如不服本判決，應於送達後10日內向本院提出上訴狀（須附繕本
）。
告訴人或被害人對於判決如有不服具備理由請求檢察官上訴者，
其上訴期間之計算係以檢察官收受判決正本之日期為準。
中　　華　　民　　國　　96　　年　　1 　　月　　4 　　日
                                書記官  蕭秀吉
附錄本案論罪科刑法條：
中華民國刑法第306條
無故侵入他人住宅、建築物或附連圍繞之土地或船艦者，處 1 年
以下有期徒刑、拘役或 3 百元以下罰金。
無故隱匿其內，或受退去之要求而仍留滯者，亦同。
中華民國刑法第320條
意圖為自己或第三人不法之所有，而竊取他人之動產者，為竊盜
罪，處5年以下有期徒刑、拘役或500元以下罰金。
意圖為自己或第三人不法利益，而竊佔他人之不動產者，依前項
之規定處斷。
前2 項之未遂犯罰之。
【附表】：
┌──────┬─────────────┬─────────────┬───────┬────┐
│相關變更條文│行為時法（下稱舊法）之內容│裁判時法（下稱新法）之內容│比  較  理  由│備    註│
├──────┼─────────────┼─────────────┼───────┼────┤
│【牽連犯之刪│犯一罪而其方法或結果之行為│刪除                      │舊法將具有方法│舊法有利│
│除】        │犯他罪名者，從一重處斷。  │                          │目的關係之二罪│        │
│            │                          │                          │，從一重之罪處│        │
│            │                          │                          │斷，新法則就各│        │
│            │                          │                          │該行為所成立之│        │
│            │                          │                          │罪，依數罪罰規│        │
│            │                          │                          │定，分論併罰。│        │
├──────┼─────────────┼─────────────┼───────┼────┤
│【累犯之變更│受有期徒刑之執行完畢，或受│受徒刑之執行完畢，或一部之│舊法於徒刑執行│因本案再│
│】修正前刑法│無期徒刑或有期徒刑一部之執│執行而赦免後，5年以內故意 │完畢或一部之執│犯者為故│
│第47條→現行│行而赦免後，5年以內再犯有 │再犯有期徒刑以上之罪者，為│行而赦免後，5 │意犯罪，│
│刑法第47條第│期徒刑以上之罪者，為累犯，│累犯，加重本刑至二分之一。│年內故意或過失│不生新舊│
│1項         │加重本刑至二分之一。      │                          │再犯有期徒刑以│法比較之│
│            │                          │                          │上之罪者，均為│問題，應│
│            │                          │                          │累犯；新法則僅│逕適用修│
│            │                          │                          │於故意犯罪，始│正前行為│
│            │                          │                          │構成累犯；然如│時之舊法│
│            │                          │                          │再犯者係故意犯│。      │
│            │                          │                          │罪，新舊法規定│        │
│            │                          │                          │並無何不同，自│        │
│            │                          │                          │不生比較新舊法│        │
│            │                          │                          │之問題，應逕適│        │
│            │                          │                          │用修正前行為時│        │
│            │                          │                          │之舊法。      │        │
│            │                          │                          │              │        │
├──────┼─────────────┼─────────────┼───────┼────┤
│【罰金刑貨幣│依法律應處罰金、罰鍰者，就│中華民國94年1 月7 日法修正│刑法之貨幣單位│經按現行│
│單位之變更】│其原定數額得提高為2 倍至10│施行後，刑法分則編所定罰金│由「元（指銀元│法規所定│
│罰金罰鍰提高│倍（刑法乃係定明10倍）。第│之貨幣單位為新臺幣。94年1 │）」變更為「新│貨幣單位│
│標準條例第1 │1 條所定得提高倍數之規定，│月7 日刑法修正時，刑法分則│臺幣」，且刑法│折算新臺│
│條前段、第5 │於本條例修正後制定之法律，│編未修正之條文定有罰金者，│分則之罰金數額│幣條例第│
│條→刑法施行│不適用之；本條例修正前公佈│自94年1 月7 日刑法修正施行│，亦視該分則先│2 條之規│
│法第1 之1條 │之法律，於本條例修正後修正│後，就其所定數額提高為30倍│前曾修正與否，│定折算後│
│第1 項、第2 │其罰金罰鍰數額或法律經全部│。但72年6 月26日至94年1 月│而分別提高3 或│等值，是│
│項          │修正而其罰金罰鍰數額未予變│7 日新增或修正之條文，就其│30倍。        │以新法並│
│            │更者，亦同。              │所定數額提高為3 倍。      │              │未較有利│
│            │                          │                          │              │。      │
├──────┼─────────────┼─────────────┼───────┼────┤
│【罰金刑下限│罰金：（銀元）1 元以上。  │罰金：新臺幣1000元以上…。│罰金刑之下限，│舊法有利│
│之變更】刑法│                          │                          │由銀元10元（亦│        │
│第33條第5款 │                          │                          │經提高）即新臺│        │
│            │                          │                          │幣30元，提高為│        │
│            │                          │                          │新臺幣1000元  │        │
├──────┼─────────────┼─────────────┼───────┼────┤
│【易科罰金折│【修正前刑法第41條第1 項前│【刑法第41條第1 項前段】  │              │        │
│算標準變更】│段、修正前罰金罰鍰提高標準│                          │              │        │
│            │條例第2 條】              │                          │              │        │
│            │                          │                          │              │        │
│            │犯最重本刑為5 年以下有期徒│犯最重本刑為5 年以下有期徒│易科罰金折算標│舊法有利│
│            │刑以下之刑之罪，而受6 個月│刑以下之刑之罪，而受6 個月│準由銀元300 元│        │
│            │以下有期徒刑或拘役之宣告…│以下有期徒刑或拘役之宣告者│即新臺幣900 元│        │
│            │得以（銀元）1 元以上（銀元│，得以新臺幣1,000 元、2,00│，提高為以新臺│        │
│            │）3 元以下折算1 日，易科罰│0 元或3,000 元折算1 日，易│幣1,000 元、2,│        │
│            │金。依刑法第41條易科罰金…│科罰金。                  │000 元或3,000 │        │
│            │就其原定數額提高為100 倍折│                          │元折算1日。   │        │
│            │算1 日；法律所定罰金數額未│                          │              │        │
│            │依本條例提高倍數，或其處罰│                          │              │        │
│            │法條無罰金刑之規定者，亦同│                          │              │        │
│            │。                        │                          │              │        │
╠═══╤══╪═════════════╧═════════════╧═══════╪════╡
║整體比│舊法│依牽連犯論以較重之1 個普通竊盜罪。又經處以有期徒刑，其易科罰金之折算標│舊法較為│
║      │    │準為銀元300 元即新台幣900 元折算1 日。                                │有利    │
║      ├──┼───────────────────────────────────┤        │
║較結果│新法│應按竊盜罪、無故侵入住宅罪之個數，數罪併罰；又經處以有期徒刑，其易科罰│        │
║      │    │金之折算標準，縱按最低額，亦需以新台幣1000元折算1日。                 │        │
║      │    │                                                                      │        │
╰═══╧══╧═══════════════════════════════════╧════╛
